【裁判字號】    90,訴,97
【裁判日期】    900308
【裁判案由】    違反著作權法
【裁判全文】
臺灣高雄地方法院刑事判決                              九十年度訴字第九七號
    公  訴  人  臺灣高雄地方法院檢察署檢察官
    被      告  癸○○
右列被告因違反著作權法案件，經檢察官提起公訴（八十九年度偵字第二三八０二號
、第二六九五二號），本院判決如左：
    主  文
癸○○以明知為侵害著作權之物而意圖營利而交付之方法侵害他人之著作權為常業，
處有期徒刑壹年貳月；緩刑參年。
扣案如附表所示之音樂光碟片陸佰肆拾捌片、電影光碟片柒拾肆片均沒收。
    事  實
一、癸○○明知如附表一、二所示之音樂光碟片、影音光碟片，係綽號「阿忠」之真
    實姓名、年籍不詳之成年人，未經如附表一、二所示錄音著作財產權人、視聽著
    作財產權人之同意，而擅自重製之侵害著作權之物，竟意圖營利，於民國八十九
    年十月二十日，以每片音樂光碟片新臺幣（下同）五十元、每片影音光碟片一百
    元之價格販入後，隨即意圖散布販賣而陳列在高雄縣路竹鄉○○路夜市攤位上，
    以每片音樂光碟片一百元、每片影音光碟片二百元之價格，販賣予不特定人，賴
    以維生，並以之為常業。嗣於八十九年十月二十一日二十時三十五分許，在上址
    為警當場查獲，並扣得如附表一、二所示非法重製之盜版等物。
二、案經寅○○○○樂股份有限公司、壬○○○○樂股份有限公司、艾迴股份有限公
    司、辰○○○○份有限公司、甲○○○○業股份有限公司、巳○○○○份有限公
    司、卯○○○○片股份有限公司、博德曼股份有限公司、子○○○○亞音樂股份
    有限公司、福茂唱片音樂股份有限公司、戊○○○○份有限公司、美商迪士尼企
    業股份有限公司、美商辛○○○○樂公司、美商二十世紀福斯影片股份有限公司
    、美商己○○○○片股份有限公司、美商庚○○○○片股份有限公司、美商丑○
    ○○○份有限公司、美商丁○○○○股份有限公司訴由內政部警政署保安警察第
    二總隊第五大隊報告臺灣高雄地方法院檢察署檢察官偵查起訴。
    理  由
一、訊據被告癸○○固坦承於八十九年十月二十一日在上開地點販賣盜版電影光碟片
    、音樂光碟片之事實不諱，惟矢口否認其係常業犯，辯稱：伊在八十九年十月二
十一日第一次賣就被抓了云云。經查，被告於警偵訊時及本院審理中坦承意圖營
    利而交付明知為侵害著作權之物予不特定人，核與告訴人之代理人乙○○、丙○
    ○於警偵訊時指訴之情節相符，復有如附表一、二所示非法重製之盜版等物扣案
    可稽。次查，被告於偵查初訊時已坦承自八十九年十月二十日開始，賣了二天等
    語（見偵卷第七頁反面）。被告嗣改稱：僅賣一天云云，顯係事後畏罪卸責之詞
    ，不足採信，堪認被告係自八十九年十月二十日起販售上開盜版光碟片。又刑法
    上規定之常業罪，只須有賴某種犯罪為業之意思，而有事實之表現已足，不以藉
    該犯罪為唯一生存者為必要，縱令尚有其他職業，亦無礙成立常業罪 (參照最高
    法院七十四年台上字第六五五一號判決要旨），即是以犯罪為其職業，並賴以為
    生者即屬之，並非謂常業犯必須別無其他正當職業始克構成（最高法院八十二年
    度第一次刑事庭會議紀錄參照）。本件被告在夜市小攤位上，所陳列販賣之盜版
    光碟片合計多達七百二十二片，且自承販售二日已獲利一千元，依其販賣之方式
    、數量，既有反覆以同類侵害著作權為目的之行為，顯係以販賣盜版光碟片為業
    甚明。被告罪證明確，犯行堪以認定。
二、核被告所為，係違反著作權法第八十七條第二款規定，而觸犯同法第九十三條第
    三款、第九十四條以明知為侵害著作權之物，意圖營利而交付之方法侵害他人之
    著作權為常業罪。其意圖散布販賣而陳列侵害著作權之物之階段行為，為意圖營
    利而交付侵害著作權之物之高度行為（即販賣行為）所吸收，不另論罪。又被告
    以一意圖營利而交付之行為，同時侵害告訴人滾石國音樂股份有限公司等公司之
    著作財產權，為想像競合犯，應從一重處斷。爰審酌被告為圖一己私利，不知對
    他人之智慧財產權予以尊重，與國際社會保護智慧財產權之潮流相違背，所生之
    危害及犯罪後之態度等一切情狀，量處如主文所示之刑。又被告前未曾受有期徒
    刑以上刑之宣告，有台灣高等法院被告全國前案紀錄表在卷可稽，其因一時失慮
    ，偶罹刑典，經此刑之宣告後，應知尊重他人智慧財產權而無再犯之虞，本院因
    認所宣告之刑，以暫不執行為當，爰予以宣告緩刑三年，以啟自新。扣案如附表
    所示之盜版音樂光碟片六百四十八片、影音光碟片七十四片，為被告所有，業經
    被告供明在卷，且為供犯罪所用之物，應依刑法第三十八條第一項第二款規定，
    宣告沒收。
據上論斷，應依刑事訴訟法第二百九十九條第一項前段，著作權法第九十四條、第九
十三條第三款、第八十七條第二款，刑法第十一條前段、第五十五條、第七十四條第
一款、第三十八條第一項第二款，判決如主文。
中      華      民      國    九十      年      三      月      八      日
                              臺灣高雄地方法院刑事第一庭
                                      法  官    郭佳瑛
右正本證明與原本無異。
如不服本判決，應於判決送達後十日內，向本院提出上訴狀。
                                      書記官    王美玲
中    華    民    國      九十      年      三      月      九      日
附錄本案論罪科刑法條全文：
著作權法第八十七條
有下列情形之一者，除本法另有規定外，視為侵害著作權或製版權︰
    一、以侵害著作人名譽之方法利用其著作者。
    二、明知為侵害著作權或製版權之物而散布或意圖散布而陳列或持有或意圖營利
        而交付者。
    三、輸入未經著作財產權人或製版權人授權重製之重製物或製版物者。
    四、未經著作財產權人同意而輸入著作原件或其重製物者。
    五、明知係侵害電腦程式著作財產權之重製物而仍作為直接營利之使用者。
著作權法第九十三條
有下列情形之一者，處二年以下有期徒刑，得併科新台幣十萬元以下
    罰金︰
    一、侵害第十五條至第十七條規定之著作人格權者。
    二、違反第七十條規定者。
    三、以第八十七條各款方法之一侵害他人之著作權者。
著作權法第九十四條：
以犯第九十一條、第九十二條或第九十三條之罪為常業者，處一年以上七年以下有期
徒刑，得併科新臺幣四十五萬元以下罰金。


司法院資訊處製作；財團法人民間司法改革基金會備份。
